# 求助陈版主及各位现金流量的问题

提问人：han_jian_guang 时间：2012-05-27 16:25:53
判断：企业以分期付款方式购建的固定资产，其首次付款支付的现金在投资活动产生的现金流量中反映，以后各期支付的现金在筹资活动产生的现金流量项目中反映。 首先，好多人认为这个都是对的。我觉得不对，分期付款中各次支付的现金都应该属于筹资活动现金流出。 借：长期应付款 贷：银行存款 怎么涉及投资活动呢，除非是在购买时即支付了一次款项 即： 借：固定资产 未确认融资费用 贷：长期应付款 银行存款 是不是这个首次指的是这个啊？如果指的是这个好像应该是对的。否则我就觉得不对 请各位赐教

回答人：chenyiwei
基本上赞同你的理解。但是讲解 2010 和最初的 2007 版讲解相比在此方面有一定变化，建议注意比较。